臺灣高等法院刑事判決　　　　　　　　100年度上訴字第687號
上　訴　人　臺灣板橋地方法院檢察署檢察官
被　　　告　陳駿宏
選任辯護人　朱俊雄律師
上列上訴人因被告犯行使偽造特種文書罪案件，不服臺灣板橋地
方法院99年度訴字第2840號，中華民國100年1月5日第一審判決
（起訴案號：臺灣板橋地方法院檢察署99年度偵字第3357號），
提起上訴，本院判決如下：
    主  文
上訴駁回。
    理  由
一、本院審理範圍：
    被告陳駿宏（以下稱被告）未就原審判決其共同意圖使女子
    與他人為性交之行為，而媒介以營利有罪部分上訴，檢察官
    於本院準備程序中亦明確表示僅就原審判決被告行使偽造特
    種文書無罪部分上訴（見本院準備程序筆錄第38頁），故本
    院審理範圍僅限於原審判決被告行使偽造特種文書無罪部分
    ，合先陳明。
二、公訴意旨略以：被告陳駿宏（以下稱被告）與真實姓名年籍
    不詳、馬來西亞籍、綽號「媽咪」之女子，共同基於偽造特
    種文書及意圖營利強制使人為性交之犯意，由「媽咪」提供
    貼有馬來西亞籍女子Ａ女照片並更名為林慧倫（LIM WHAY L
    OON）之偽造馬來西亞護照予Ａ女，安排Ａ女於96 年9月1日
    ，持該偽造護照以觀光名義由桃園中正國際機場入境臺灣，
    陳駿宏並於96年9月29日起，將A女所持有之真、偽馬來西亞
    護照2本均予扣留。嗣Ａ女於97年7月30日19時30分許，在臺
    北市○○區○○路488號8樓「君閣旅館」819 號房與男客從
    事性交易時為警查獲，而查悉上情。因認被告陳駿宏涉犯刑
    法第216條、第212條之行使偽造特種文書罪。
三、按犯罪事實應依證據認定之，無證據不得認定其犯罪事實，
    刑事訴訟法第154條第2項定有明文。按告訴人之告訴，係以
    使被告受刑事訴追為目的，是其陳述是否與事實相符，仍應
    調查其他證據以資審認（52年台上字第1300號參照），再被
    害人之陳述須無瑕疵可指，且就其他方面調查又與事實相符
    ，方足採為論罪科刑之基礎；又其指訴，縱無瑕疵，亦仍應
    有其他補強之證據，以證明其陳述確有相當之真實性（最高
    法院99年度台上字第1467號判決參照）。次按認定不利於被
    告之事實，須依積極證據，茍積極之證據本身存有瑕疵而不
    足為不利於被告事實之認定，即應為有利於被告之認定，更
    不必有何有利之證據，而此用以證明犯罪事實之證據，猶須
    於通常一般人均不至於有所懷疑，堪予確信其已臻真實者，
    始得據以為有罪之認定，倘其證明尚未達到此一程度，而有
    合理性之懷疑存在，致使無從為有罪之確信時，即應為無罪
    之判決，最高法院29年上字第3105號、30年上字第816號、4
    0年臺上字第86 號、76年度臺上字第4986號判例意旨及82年
    度臺上字第163號判決意旨可資參照。
四、公訴意旨認被告有上開犯行，無非係以被告於警詢及偵查中
    之供述，被害人Ａ女於警詢及偵查時之證述、內政部入出國
    及移民署出入境查詢清單、受理報案單、法務部入出境資料
    連結作業查詢單為其主要論據。訊據被告堅決否認有上開犯
    行，辯稱：Ａ女和另一位馬來西亞的經紀人叫Alice（指綽
    號「媽咪」之女子）一起到臺灣，伊去機場接他們二人。伊
    有介紹臺灣的應召站的負責人叫「山豬」和他們見面，見面
    後隔天那個小姐就上班了，但是幾天後那個小姐就不見了。
    伊沒有幫Ａ女做假護照，Ａ女的護照也不是由伊保管等語（
    見本院卷第38頁反面）。經查：
  (一)Ａ女於檢察官偵查時證稱：「媽咪」沒有跟伊說來台從事性
    交易，她跟伊要照片2 張，還要填表格，她說讓別人看，還
    要伊影印身分證給她，伊都有交給她，我們於96年9月1日約
    在吉隆坡機場碰面，她就跟伊拿原本的護照，並交給伊五百
    元馬幣，伊再交給家人，她有教伊如何通過海關，並交給伊
    一本護照說這本是進臺灣用的，上面有伊的照片，但姓名改
    為「林慧倫」，護照號碼也不是伊的，這本護照是假的，之
    後她又把伊原本真的護照還伊，要伊拿真的護照通過馬來西
    亞的海關，並要伊到臺灣後拿假護照通關等語。是以依證人
    Ａ女所述，假護照是「媽咪」交給她的，並要她到臺灣時拿
    假護照通關。故並無其他積極證據足認被告與「媽咪」女子
    間就行使偽造護照行為有犯意之聯絡、行為之分擔，是被告
    陳駿宏所辯，其僅係至機場接A女，不知A女所持護照係偽造
    乙節，尚非不可採。
  (二)又查Ａ女係於96 年9月1日以「LIN WHAY LOON」之英文姓名
    入境臺灣（護照號碼：A00000000），並於同年9月29日再次
    以相同姓名之護照出境及入境臺灣，有法務部入出境資訊連
    結作業、內政部入出國及移民署外僑入出境資料處理系統在
    卷可佐（見99年度偵字第3357號卷第11頁、65頁），是Ａ女
    應持有該護照且未遭扣留。然本案為警查獲時，並未扣得該
    本護照，無從比對該本護照之真偽，並無證據證明Ａ女是否
    曾持有偽造之護照。故不能證明被告與綽號「媽咪」之女子
    有共同行使偽造特種文書（即護照）之行為。
五、檢察官上訴意旨略以：(一)由Ａ女之證述可知，綽號「媽咪」
    之人告知Ａ女，要拿真的護照通過馬來西亞的海關，並要Ａ
    女到臺灣後拿假護照通關等情，足見Ａ女至少持有2 本護照
    ，1 本為真護照，其他均為假護照；(二)本案主要爭點之一為
    ：被告是否知悉Ａ女係持LIN WHAY LOON 之假護照入境？查
    被告經營應召站之豐富經驗，其應知Ａ女係先持假觀光護照
    入境台灣，待Ａ女假觀光護照期滿，Ａ女即會自台灣出境到
    第三地，嗣後Ａ女即再持另一本護照入境台灣而繼續賣淫等
    情，否則被告豈會大費周章介紹Ａ女短期性交易，原審認定
    事實，有違論理法則與經驗法則，原判決認事用法尚嫌未洽
    等語。本案並無其他積極證據足認被告與「媽咪」女子間就
    行使偽造護照行為有犯意之聯絡、行為之分擔；復未扣得Ａ
    女任何護照，無從比對Ａ女所持護照之真偽，故無證據證明
    被告有行使偽造特種文書（即護照）之行為等情，業經原審
    於理由欄內詳予敘明各證據取捨之理由，並無違反論理法則
    及經驗法則，而對被告就此部分為無罪之諭知，核無不當，
    應予維持。檢察官上訴意旨，仍係原審依職權為證據取捨及
    心證形成之事項，反覆爭執，均無可採，復未就其主張另提
    出積極證據以實其說，其上訴為無理由，應予駁回。
據上論斷，應依刑事訴訟法第368條，判決如主文。
本案經檢察官黃全祿到庭執行職務。
中    華    民    國   100    年    5     月    19    日
                  刑事第十九庭  審判長法  官  鄧振球
                                      法  官  張江澤
                                      法  官  潘翠雪
以上正本證明與原本無異。
不得上訴。
                                      書記官  朱家賢
中    華    民    國   100    年    5     月    19    日